Minutes et répertoires du notaire Pierre HAFFREY, 7 avril 1646 - 11 décembre 1652 (étude XIII)
Archives nationales
- Minutes de Pierre HAFFREY, 7 avril 1646 - 11 décembre 1652; MC/ET/XIII/42 - MC/ET/XIII/53
  - Minutes. 1647, janvier - juin, janvier - juin 1647; MC/ET/XIII/43
    - ORFÈVRE HUILBAILLE Michel § apprentissage, 20 mai 1647; MC/ET/XIII/43
      contrat d'apprentissage; Huilbaille, Michel
    - RICHARD (Jacques) marchand lapidaire rue Neuve Saint-Louis § constitution à .., 7 juin 1647; MC/ET/XIII/43
      Richard, Jacques
    - LAPIDAIRE RICHARD (Jacques) § constitution, 7 juin 1647; MC/ET/XIII/43
      Richard,Jacques
    - ARQUEBUSIER DU ROI MASSON (François) § contrat de mariage, 11 juin 1647; MC/ET/XIII/43
      contrat de mariage; Masson, François
    - FOURBISSEUR D'ÉPÉES LEGAY (Philbert) § contrat de mariage, 11 juin 1647; MC/ET/XIII/43
      contrat de mariage; Legay, Philbert
    - FOURBISSEUR-GARNISSEUR D'EPÉES DU ROI LEGAY (Guillaume) § contrat de mariage, 11 juin 1647; MC/ET/XIII/43
      contrat de mariage; Legay, Guillaume
    - FOURBISSEUR ET GARNISSEUR D'EPÉES JACOB (Mathieu) § contrat de mariage, 11 juin 1647; MC/ET/XIII/43
      contrat de mariage; Jacob, Mathieu
    - JACOB (Mathieu) maître fourbisseur, garnisseur d'épées entre les portes de Bussy Saint-Germain § Contrat de mariage entre. .. et Charlotte LEGAY fille de Guillaume LEGAY fourbisseur et garnisseur d'épées du Roi en présence de Philbert LEGAY fourbisseur d'épées et François MASSON arquebusier du Roi, 11 juin 1647; MC/ET/XIII/43
    - VITRIER, BELLÉ (Estienne) § obligation, 13 juin 1647; MC/ET/XIII/43
      obligation; Bellé, Estienne
    - RICHARD (Jacques) marchand lapidaire rue Neuve Saint-Louis § constitution à .., 14 juin 1647; MC/ET/XIII/43
    - LAPIDAIRE RICHARD (Jacques) § constitution, 14 juin 1647; MC/ET/XIII/43
    - DESCHAMPS (Nicolas) compagnon serrurier rue Darnéstal § Obligation par. .. et Thomas DUBOIS, maître serrurier à Henry COSSART bourgeois de Paris, 21 juin 1647; MC/ET/XIII/43
      obligation; Deschamps, Nicolas
    - SERRURIER DUBOIS (Thomas) § Obligation, 21 juin 1647; MC/ET/XIII/43
      obligation; Dubois, Thomas
    - LA ROUE (Gervais de) marchand fruitier maître du Pied-de-boeuf § contrat de mariage entre Gervais de LA ROÜE et Robine DELAVILLE, 27 juin 1647; MC/ET/XIII/43
      contrat de mariage; La Roue, Gervais de
    - SERRURIER HEMMIER (Louis) § transport, 4 janvier 1647; MC/ET/XIII/43
      Hemmier, Louis
    - SERRURIER FILAINE (Nicolas) § transport, 4 janvier 1647; MC/ET/XIII/43
    - LEGAY (Guillaume) maître fourbisseur garnisseur d'épées § quittance par. .. à Joseph AVRIL compagnon fourbisseur d'épées, 10 janvier 1647; MC/ET/XIII/43
    - FOURBISSEUR d'épées AVRIL (Joseph) § quittance, 10 janvier 1647; MC/ET/XIII/43
      quittance; Avril, Joseph
    - MAÇON LA VALLÉE Jean de § don mutuel, 20 janvier 1647; MC/ET/XIII/43
      donation; La vallée, Jean de
    - ORFÈVRE LE MERCIER Jean § Marché de bois, 16 février 1647; MC/ET/XIII/43
    - GAUTIER (Ysaac) maître Savetier rue Saint-Germain-l'Auxerrois § contrat de mariage entre Ysaac GAUTIER et Claude FONTAINE, 24 février 1647; MC/ET/XIII/43
      contrat de mariage; Gautier, Ysaac
    - EPERONNIER DEVILLIERS (Claude) § Constitution, 28 mars 1647; MC/ET/XIII/43
    - JUBLIN (Nicolas) fouilleur de terre à potier demeurant à Gentilly-lès-Paris § marché par. .. à Henry HAVART marchand potier pour lui fournir cinquante voyes simples de terre à potier moyennant 113 l., 1er avril 1647; MC/ET/XIII/43
      marché; Jublin, Nicolas
    - POTIER DE TERRE HAVART (Henri) § Marché, 1er avril 1647; MC/ET/XIII/43
      marché; Havart, Henri; potier
    - MOUTON (Charles) maître marchand pourpointier rue des Lavandières § bail par. .. à Nicolas DELAMARE, 8 mai 1647; MC/ET/XIII/43
    - PELLETIER (Jehan) vigneron § contrat de mariage entre Jehan PELLETIER et Françoise RAGUIN, 7 juin 1647; MC/ET/XIII/43
      contrat de mariage; Pelletier, Jehan
    - BOULLENOT (Catherine) § inventaire après décès de Catherine BOULLENOT femme de Bernard CAVILLE maître maréchal à Paris, 18 juin 1647; MC/ET/XIII/43
      inventaire après décès; Boullenot, Catherine
    - SERRURIER (compagnon) DESCHAMPS (Nicolas) § obligation, 21 juin 1647; MC/ET/XIII/43
  - Minutes. 1647, juillet - décembre, juillet - décembre 1647; MC/ET/XIII/44
    - PLOIMYE (Etienne) marchand joaillier du duc d'Orléans § constitution à... par Catherine DURANT veuve d'Antoine MAUPILLE orfèvre et Louis MAUPILLE orfèvre, 6 juillet 1647; MC/ET/XIII/44
      Ploimye, Etienne
    - ORFÈVRE MAUPILLE Louis § constitution, 6 juillet 1647; MC/ET/XIII/44
      Maupille, Louis
    - ORFÈVRE MAUPILLE Antoine + § constitution, 6 juillet 1647; MC/ET/XIII/44
      Maupille, Antoine
    - JOAILLIER DU DUC D'ORLEANS PLOIMYE (Etienne) § constitution, 6 juillet 1647; MC/ET/XIII/44
    - JALOUX (Noël) + marchand orfèvre § bail par Anne HIRONDELLE veuve de. .. à Etienne LORMIER marchand mercier, 8 juillet 1647; MC/ET/XIII/44
      bail; Jaloux, Noël
    - ORFÈVRE JALOUX Noël + § bail, 8 juillet 1647; MC/ET/XIII/44
    - BRICARD (Anthoine) maître maçon; rue des Gravilliers § marché par. .. à Claude de LORMEREL conseiller du Roi pour la construction d'une maison sise rue des Vaches moyennant 5.600 l., 10 juillet 1647; MC/ET/XIII/44
      marché; Bricard, Anthoine
    - MAÇON BRICART Antoine § marché, 10 juillet 1647; MC/ET/XIII/44
      marché; Bricart, Antoine
    - VACHES (rue des) § marché de construction, 10 juillet 1647; MC/ET/XIII/44
      marché
    - MICHEL (Simonne) § inventaire après décès de Simonne MICHEL femme de Louis MICHEL, tondeur de drap, 1er août 1647; MC/ET/XIII/44
      inventaire; Michel, Simonne
    - PETIT FRÈRE (Antoine) marchand aiguilletier sur le quai de la Mégisserie § Testament de Antoine PETIT FRÈRE, 10 août 1647; MC/ET/XIII/44
      testament; Petit Frère, Antoine
    - BRUCHET (Anthoine) marchand de vin § contrat de mariage entre Anthoine BRUCHET et Clémence HERBELOT, 12 août 1647; MC/ET/XIII/44
      contrat de mariage; Bruchet, Antoine
    - NAUDIN (Nicolas) pâtissier rue Saint-Martin § contrat de mariage entre Nicolas NAUDIN et Marie COUBREAU, 20 août 1647; MC/ET/XIII/44
      contrat de mariage; Naudin, Nicolas
    - BLERY (Mathieu) maître charron rue Saint-Honoré § contrat de mariage entre Mathieu BLERY et Catherine GILLE veuve de Jacques LIMOSIN maître charron, 21 août 1647; MC/ET/XIII/44
      contrat de mariage; Blery, Mathieu
    - LE RICHE (François) orfèvre § contrat de mariage entre .. fils de feu Robert LERICHE charpentier et Marie de RIBEROLLES fille de Pierre de RIBEROLLES maître orfèvre, en présence de Claude BRINDEAU orfèvre et de Philippe DEBONNAIRE orfèvre, 25 août 1647; MC/ET/XIII/44
      contrat de mariage; Le Riche, François
    - ORFÈVRE RIBEROLLES Pierre de § contrat de mariage, 25 août 1647; MC/ET/XIII/44
      contrat de mariage; Riberolles, Pierre de
    - ORFÈVRE BONNAIRE Philippe de § contrat de mariage, 25 août 1647; MC/ET/XIII/44
      contrat de mariage; Bonnaire, Philippe
    - ORFÈVRE BRINDEAU Claude § contrat de mariage, 25 août 1647; MC/ET/XIII/44
      contrat de mariage; Brindeau, Claude
    - ORFÈVRE LE RICHE François § contrat de mariage, 25 août 1647; MC/ET/XIII/44
    - CHARPENTIER LERICHE (Robert) § contrat de mariage, 25 août 1647; MC/ET/XIII/44
      contrat de mariage; Leriche, Robert
    - CHARTON (Gilbert) marchand joaillier et marchand ordianire de la Reine sur le pont aux Changes § vente à. .. par Philippe de JACQUIÈRES maître d'hôtel ordianire du Roi, 26 août 1647; MC/ET/XIII/44
      acte de vente; Charton, Gilbert
    - JOAILLIER et marchand ordinaire de la Reine CHARTON (Gilbert) § vente, 26 août 1647; MC/ET/XIII/44
    - Vente par René Granjans, brodeur et enlumineur, et sa femme, Catherine Loison, demeurant sur la chaussée du Roule, à Jean Ollivier, officier du roi, demeurant à la Villel'Évêque, d'une maison neuve couverte de tuiles comprenant deux boutiques, quatre chambres, grenier, montée hors oeuvre, et une place derrière de 42 toises 29 pieds de surface, moyennant 2 900 l. À la suite: - Du même jour. Quittances aux Granjans de 217 l., pour travaux faits par Jean Hénault, maître couvreur, demeurant rue Frépillon, et de 315 l. pour ceux de Nicolas Hameau, maçon, demeurant chaussée du Roule., 7 septembre 1647; MC/ET/XIII/44
      Documents du Minutier central concernant les peintres, sculpteurs et graveurs au XVIIe siècle (1600-1650), par Marie-Antoinette Fleury et Martine Constans, tome II [études XI à XX, 2445 actes], Paris, Archives nationales, 2010, notice n°943 (instrument de recherche imprimé dématérialisé, certaines notices sont plus détaillées dans la version intégrale accessible en ligne par la rubrique 'Autres instruments de recherche', voir contexte dans le Plan d’orientation général - Notaires de Paris, guides thématiques du Minutier).
    - FREMIN (Claude) maître orfèvre rue Saint-Germain-l'Auxerrois § apprentissage chez .. de Jean de BERCIÈRE âgé de 14 ans fils de Jean de BERCIÈRE maître orfèvre pour six ans moyennant 150 l., 12 septembre 1647; MC/ET/XIII/44
      contrat d'apprentissage; Fremin, Claude
    - ORFÈVRE apprentissage § apprentissage, de Jean de BERCIÈRE, âgé de 14 ans, chez Claude FREMIN, pour 6 ans moyennant 150 l., 12 septembre 1647; MC/ET/XIII/44
      contrat d'apprentissage; Bercière, Jean de; Fremin, Claude
    - ORFÈVRE FREMIN Claude § apprentissage, 12 septembre 1647; MC/ET/XIII/44
    - ORFÈVRE BERCIÈRE Jean de § apprentissage, 12 septembre 1647; MC/ET/XIII/44
      contrat d'apprentissage; Bercière, Jean de
    - BAZIN (Thomas) marchand mercier grossier rue des Lavandières § Contrat de mariage entre Thomas BAZIN et Marie LANGLOIS, 14 septembre 1647; MC/ET/XIII/44
      contrat de mariage; Bazin, Thomas
    - DOURY (François) maître tailleur d'habit rue Saint-Martin § contrat de mariage entre François DOURY et Marie VAILLANT m/de/ lingère, 14 septembre 1647; MC/ET/XIII/44
      contrat de mariage; Doury, François
    - ROYER (André) maître potier de terre rue Bordel § bail à. .. par Etienne CELLOT marchand, 16 septembre 1647; MC/ET/XIII/44
      bail; Royer, André
    - POTIER DE TERRE ROYER (André) § bail, 16 septembre 1647; MC/ET/XIII/44
      bail; Royer, André; potier
    - BRODEUR ENLUMINEUR GRANJAN (René) § vente de maison, 16 septembre 1647; MC/ET/XIII/44
      acte de vente; Granjan, René
    - VAILLANT (Marie) m/de/ toillière lingère § désistement de société entre Marie VAILLANT et Elisabeth DOZET m/de/ toillière, lingère, son associée, 19 septembre 1647; MC/ET/XIII/44
      Vaillant, Marie
    - ORFÈVRE MESNIER Pierre § obligation, 19 septembre 1647; MC/ET/XIII/44
      obligation; Mesnier, Pierre
    - MESNYER (Pierre) marchand orfèvre rue des Arcis § obligation à. .. par Antoine ALVAREST marchand, b. de Paris moyennant 290 l., 19 septembre 1647; MC/ET/XIII/44
      obligation; Mesnyer, Pierre
    - MAUGIN (Pierre) maître orfèvre rue de la Vannerie § donation par. .. à Pierre PAYEN maître orfèvre et à Jeanne LEHOULX, sa femme, 21 septembre 1647; MC/ET/XIII/44
      donation; Maugin, Pierre
    - Contrat d'apprentissage pour 2 ans au profit de Jacques Régnault, âgé de 16 ans, fils de Robert Régnault, maître graveur à Rouen, entre son oncle Toussaint Régnault, sieur de Saint-Vincent, demeurant rue de Bretagne, et Jean Dovilliers, maître graveur et graveur de M. le Prince, demeurant rue Marivaux. Il sera logé, nourri, chauffé et éclairé par son maître., 21 septembre 1647; MC/ET/XIII/44
      Documents du Minutier central concernant les peintres, sculpteurs et graveurs au XVIIe siècle (1600-1650), par Marie-Antoinette Fleury et Martine Constans, tome II [études XI à XX, 2445 actes], Paris, Archives nationales, 2010, notice n°675 (instrument de recherche imprimé dématérialisé, certaines notices sont plus détaillées dans la version intégrale accessible en ligne par la rubrique 'Autres instruments de recherche', voir contexte dans le Plan d’orientation général - Notaires de Paris, guides thématiques du Minutier).
    - ORFÈVRE PAYEN Pierre § donation, 21 septembre 1647; MC/ET/XIII/44
      donation; Payen, Pierre
    - GRAVEUR REGNAULT (Robert) § mise en service, 21 septembre 1647; MC/ET/XIII/44
      Regnault, Robert
    - GRAVEUR DOVILLIERS (Jean) § mise en service, 21 septembre 1647; MC/ET/XIII/44
      Dovilliers, Jean
    - GRAVEUR (apprentissage) § mise en service de Jacques REGNAULT âgé de 16 ans chez Jean DOVILLIERS pour 2 ans, 21 septembre 1647; MC/ET/XIII/44
      contrat d'apprentissage; Regnault, Jacques; Dovilliers, Jean
    - ORFÈVRE MAUGIN Pierre § donation, 21 septembre 1647; MC/ET/XIII/44
    - HESME (Henry de) marchand mercier à Paris § contrat de mariage entre Henry de HESME et Elisabeth DUMANJOT, 22 septembre 1647; MC/ET/XIII/44
      contrat de mariage; Hesme, Henry de
    - DROUET (Nicolas) maître menuisier rue Saint-Sauveur § bail par .. et la veuve de Nicolas de Saint-DENIS marchand orfèvre, 23 septembre 1647; MC/ET/XIII/44
      bail; Drouet, Nicolas
    - ORFÈVRE Saint-DENIS Nicolas de + § bail, 23 septembre 1647; MC/ET/XIII/44
      bail; Saint-Denis, Nicolas de
    - MENUISIER DROUET Nicolas § bail, 23 septembre 1647; MC/ET/XIII/44
    - PEINTRE HONGRIE (Philippes de) § quittance, 25 septembre 1647; MC/ET/XIII/44
      quittance; Hongrie, Philippes de
    - Quittance par Philippe de Hongrie, maître peintre, demeurant quai de la Mégisserie, à Paul Préou, maître oiselier, demeurant Vallée-de-Misère, et sa femme, Anne Josse, de 205 l. restant sur 1 200 dues par obligation du 7 février 1647 passée devant Marion et Haffrey., 25 septembre 1647; MC/ET/XIII/44
      Documents du Minutier central concernant les peintres, sculpteurs et graveurs au XVIIe siècle (1600-1650), par Marie-Antoinette Fleury et Martine Constans, tome II [études XI à XX, 2445 actes], Paris, Archives nationales, 2010, notice n°1076 (instrument de recherche imprimé dématérialisé, certaines notices sont plus détaillées dans la version intégrale accessible en ligne par la rubrique 'Autres instruments de recherche', voir contexte dans le Plan d’orientation général - Notaires de Paris, guides thématiques du Minutier).
    - ORFÈVRE PRÉOU Paul § quittance, 25 septembre 1647; MC/ET/XIII/44
      quittance; Préou, Paul
    - ARQUEBUSIER GAULTIER (Jean) § contrat de mariage, 2 octobre 1647; MC/ET/XIII/44
      contrat de mariage; Gaultier, Jean
    - GAULTIER (Jean) arquebusier place de Vallée de Misère § contrat de mariage entre Jean GAULTIER et Marguerite LAMY en présence de Guillaume THIEBLEMONT arquebusier, 2 octobre 1647; MC/ET/XIII/44
    - BOURDON (Olline) § inventaire après décès de Olline BOURDON épouse de Pierre DESLANDRES maître savetier, 2 octobre 1647; MC/ET/XIII/44
      inventaire; Bourdon, Olline
    - ARQUEBUSIER THIEBLEMONT (Guillaume) § contrat de mariage, 2 octobre 1647; MC/ET/XIII/44
      contrat de mariage; Thieblemont, Guillaume
    - BORGNET (Nicolas) maître plombier rue Bétizy § inventaire après décès de. .., 4 octobre 1647; MC/ET/XIII/44
      inventaire; Borgnet, Nicolas
    - LEGROS (Anthoine) aide affineur rue Saint-Germain-l'Auxerrois § contrat de mariage entre Antoine LEGROS et Marie HALTE, 9 octobre 1647; MC/ET/XIII/44
      contrat de mariage; Legros, Anthoine
    - BARBIER (Martin) marchand verrier § bail à. .. par Claude PULLEU marchand bourgeois de Paris, 10 octobre 1647; MC/ET/XIII/44
      bail; Barbier, Martin
    - VERRIER, BARBIER (Martin) § bail, 10 octobre 1647; MC/ET/XIII/44
    - NICOLLE (Marin) marchand orfèvre rue des Lavandières § obligation à. .. par Jean LALEMAND maître barbier-chirurgien, 15 octobre 1647; MC/ET/XIII/44
      obligation; Nicolle, Marin
    - ORFÈVRE NICOLE Marin § obligation, 15 octobre 1647; MC/ET/XIII/44
      obligation; Nicole, Marin
    - MARTIN (Nicolas) marchand orfèvre au bout du pont au Change § Quittance à. .. par Magdelaine HUILLEBAILLE, 17 octobre 1647; MC/ET/XIII/44
      quittance; Martin, Nicolas
    - ORFÈVRE MARTIN Nicolas § quittance, 17 octobre 1647; MC/ET/XIII/44
    - PARIS (Claude de) marchand orfèvre sur le Pont-au-Change § contrat de mariage entre. .. et Magdelaine HUILLEBAILLE fille de feu Henri HUILLEBAILLE, orfèvre en présence de Nicolas BALLUET marchand orfèvre de Pierre MANISSIER marchand orfèvre François et Nicolas HUILLEBAILLE orfèvres et Nicolas MARTIN, orfèvre, Jean CHERET orfèvre et Jean BICHAU orfèvre et Louis PICART, tailleur de pierres, 18 octobre 1647; MC/ET/XIII/44
      contrat de mariage; Paris, Claude de
    - ORFÈVRE PARIS Claude de § contrat de mariage de. .., 18 octobre 1647; MC/ET/XIII/44
    - ORFÈVRE MARTIN Nicolas § contrat de mariage de Claude DE PARIS, 18 octobre 1647; MC/ET/XIII/44
      contrat de mariage; Martin, Nicolas
    - ORFÈVRE HUILBAILLE Henri + § contrat de mariage de Claude DEPARIS, 18 octobre 1647; MC/ET/XIII/44
      contrat de mariage; Huilbaille, Henri; Deparis, Claude
    - ORFÈVRE HUILLEBAILLE François et Nicolas § contrat de mariage de: Claude DE PARIS, 18 octobre 1647; MC/ET/XIII/44
      contrat de mariage; Huillebaille, François; Huillebaille, Nicolas; Paris, Claude de
    - ORFÈVRE BICHAU Jean § contrat de mariage, de Claude DE PARIS, 18 octobre 1647; MC/ET/XIII/44
      contrat de mariage; Bichau, Jean; De Paris, Claude de
    - ORFÈVRE MANISSIER Pierre § contrat de mariage de: Claude DE PARIS, 18 octobre 1647; MC/ET/XIII/44
      contrat de mariage; Manissier, Pierre; Paris, Claude de
    - ORFÈVRE CHERET Jean § contrat de mariage de Claude DE PARIS, 18 octobre 1647; MC/ET/XIII/44
      contrat de mariage; Cheret, Jean; Paris, Claude de
    - ORFÈVRE BALUET Nicolas § contrat de mariage de Claude de PARIS, 18 octobre 1647; MC/ET/XIII/44
      contrat de mariage; Baluet, Nicolas
    - BARBERY (Mathieu) maître potier de terre rue du Four § bail de maison à. .. par Anne HERONDELLE veuve de Noël JALOUX marchand orfèvre, 20 octobre 1647; MC/ET/XIII/44
      bail; Barbery, Mathieu
    - ORFÈVRE JALOUX Noël + § bail de maison, 20 octobre 1647; MC/ET/XIII/44
    - POTIER DE TERRE BARBERY (Mathieu) § bail de maison, 20 octobre 1647; MC/ET/XIII/44
      bail; Barbery, Mathieu; potier
    - DEMASSE (Denis) maître potier d'étain rue de la Tonnellerie des halles § constitution à. .. par André ESTOURNEAU procureur en Parlement, 21 octobre 1647; MC/ET/XIII/44
      Demasse, Denis
    - Obligation de Gilles Guillepin, marchand de vins, demeurant quai de la Mégisserie, envers Philippe de Hongrie, pour 150 l., 21 octobre 1647; MC/ET/XIII/44
      Documents du Minutier central concernant les peintres, sculpteurs et graveurs au XVIIe siècle (1600-1650), par Marie-Antoinette Fleury et Martine Constans, tome II [études XI à XX, 2445 actes], Paris, Archives nationales, 2010, notice n°1077 (instrument de recherche imprimé dématérialisé, certaines notices sont plus détaillées dans la version intégrale accessible en ligne par la rubrique 'Autres instruments de recherche', voir contexte dans le Plan d’orientation général - Notaires de Paris, guides thématiques du Minutier).
    - POTIER D'ÉTAIN DEMASSE (Denis) § constitution, 21 octobre 1647; MC/ET/XIII/44
      constitution de rente; Demasse, Denis; potier
    - POTIER D'ÉTAIN HÉRAULT (Claude) § bail, 21 octobre 1647; MC/ET/XIII/44
      bail; Hérault, Claude; potier
    - PEINTRE HONGRIE (Philippe de) § quittance, 21 octobre 1647; MC/ET/XIII/44
      quittance; Hongrie, Philippe de
    - HERAULT (Claude) maître potier d'étain sous les piliers des Halles § bail à. .. par René MARRIER greffier de la Prévôté et Maréchaussée de l'Ille-de-France, 21 octobre 1647; MC/ET/XIII/44
      bail; Hérault, Claude
    - PONCE (Louis) marchand orfèvre § obligation à .. par Claude PUCELLE marchand à Paris, 22 octobre 1647; MC/ET/XIII/44
      obligation; Ponce, Louis
    - ORFÈVRE PONCE Louis § obligation, 22 octobre 1647; MC/ET/XIII/44
    - FEUILLET (Robert) maçon rue des Deux Portes § inventaire après décès de Léonarde PANEL femme de .., 8 novembre 1647; MC/ET/XIII/44
      inventaire; Feuillet, Robert
    - MAÇON FEUILLET Robert § inventaire après décès de sa femme, 8 novembre 1647; MC/ET/XIII/44
    - LEGRAS (Pierre) marchand orfèvre; demeurant vallée de Misère § apprentissage chez .. de Etienne MASSON fils de feu Etienne MASSON marchand orfèvre et neveu de Louis MASSON marchand orfèvre pour 6 ans moyennant 200 l., 11 novembre 1647; MC/ET/XIII/44
      contrat d'apprentissage; Legras, Pierre
    - ORFÈVRE apprentissage § apprentissage, d'Etienne MASSON, chez Pierre LEGRAS, pour 6 ans moyennant 2000 l., 11 novembre 1647; MC/ET/XIII/44
      contrat d'apprentissage; Masson, d'Etienne; Legras, Pierre
    - ORFÈVRE LEGRAS Pierre § apprentissage, 11 novembre 1647; MC/ET/XIII/44
    - ORFÈVRE MASSON Louis § apprentissage, 11 novembre 1647; MC/ET/XIII/44
      contrat d'apprentissage; Masson, Louis
    - ORFÈVRE MASSON Etienne + § apprentissage, 11 novembre 1647; MC/ET/XIII/44
      contrat d'apprentissage; Masson, Etienne
    - HOUZE DE LA BOULAIS (Nicolas) § contrat de mariage entre Nicolas HOUZE DE LA BOULAIS et Catherine FAURE, 17 novembre 1647; MC/ET/XIII/44
      contrat de mariage; Houze De La Boulais, Nicolas
    - DUBOYS (Jean) marchand passementier, boutonnier rue de la Barillerie § contrat de mariage entre Jean DUBOYS et Magdelaine CHARPENTIER veuve de Georges de MAUSAN maître aiguilletier, 30 novembre 1647; MC/ET/XIII/44
      contrat de mariage; Duboys, Jean
    - FEUILLET (Robert) maçon § obligation à .. par Charles DENIS gagne denier, 5 décembre 1647; MC/ET/XIII/44
      obligation; Feuillet, Robert
    - BAZIN (Jean) maître fripier maître Saint-Denis § contrat de mariage entre Jean BAZIN et Denise DELATAILLE, 8 décembre 1647; MC/ET/XIII/44
      contrat de mariage; Bazin, Jean
    - DAVERDOUIN (André) procureur en la Chambre des comptes § partage de André DAVERDOUIN et Françoise NERET son épouse, 16 décembre 1647; MC/ET/XIII/44
      partage; Daverdouin, André
    - MICHEL (Philippe) garçon de cabaret § testament de Philippe MICHEL, 22 décembre 1647; MC/ET/XIII/44
      testament; Michel, Philippe
    - BOUDIER (Toussaint) jardinier à Lassigny en Brie § Contrat de mariage entre Toussaint BOUDIER et Pasquette LEDOUX veuve de Martin OLLIVIER cuisinier à Paris, 25 décembre 1647; MC/ET/XIII/44
      contrat de mariage; Boudier, Toussaint
    - RENAZE (Marie) § Testament de Marie RENAZE femme d'André DAVERDOUIN conseiller du Roi, receveur des tailles en l'élection de Paris, 26 décembre 1647; MC/ET/XIII/44
      testament; Renaze, Marie
    - MAUGIN (Pierre) marchand orfèvre rue de la Vannerie § constitution à. .. par Jean THIBOUST marchand mercier, 30 décembre 1647; MC/ET/XIII/44
      Maugin, Pierre
    - BRUSLE (Jacques) marchand de vin § inventaire après décès de Jacques BRUSLE, 31 décembre 1647; MC/ET/XIII/44
      inventaire; Brusle, Jacques
    - DOREUR sur fer, fonte, cuivre, laiton PETIT (Adrien) § inventaire après décès de Marie, Madeleine DUBOIS, femme de. .., 31 décembre 1647; MC/ET/XIII/44
      inventaire; Petit, Adrien; Dubois, Marie-Madeleine
    - TAPISSIER (compagnon) BERBOUSSE (Jean) § inventaire après décès, 31 décembre 1647; MC/ET/XIII/44
      inventaire; Tapissier, compagnon; Berbousse, Jean
  - Minutes. 1648, janvier - juin, janvier - juin 1648; MC/ET/XIII/45
    - ORFÈVRE LANGLOIS Jacques + § apprentissage, 29 janvier 1647; MC/ET/XIII/45
      contrat d'apprentissage; Langlois, Jacques
    - SERIZIER (Jacqueline) § Testament de Jacqueline SERIZIER femme de Guichard DE MARTIGNY, marchand de vin, 16 janvier 1648; MC/ET/XIII/45
      testament; Serizier, Jacqueline
    - GODART (Daniel) maître orfèvre rue Neuve Saint-Louis § Mise en apprentissage par... de Jean CUSINIER fils de feu Pierre CUSINIER maître orfèvre chez Pierre BERNARDIER marchand quincailler pour 3 ans, 17 janvier 1648; MC/ET/XIII/45
      contrat d'apprentissage; Godart, Daniel
    - ORFÈVRE CUSINIER Pierre + § apprentissage, 17 janvier 1648; MC/ET/XIII/45